臺灣橋頭地方法院刑事判決　
111年度審易字第218號
公  訴  人  臺灣橋頭地方檢察署檢察官
被      告  顧志堅





上列被告因竊盜案件，經檢察官提起公訴（111年度偵緝字第95 
號），於本院準備程序進行中，被告就被訴事實為有罪之陳述，
 經本院裁定改行簡式審判程序審理，判決如下：
    主  文
顧志堅犯刑法第三百二十一條第一項第二款、第四款之竊盜罪，
累犯，處有期徒刑柒月。
    事  實
一、顧志堅、陳正忠（所涉加重竊盜犯行，業經本院以111年度
    審易字第107號判決判處罪刑確定）與真實姓名年籍均不詳
    、綽號「國男」之成年男子，共同意圖為自己不法之所有，
    基於加重竊盜之犯意聯絡，於民國109年9月18日5時30分許
    ，由「國男」駕駛陳正忠所承租之車牌號碼000-0000號自用
    小客車搭載顧志堅與陳正忠，前往曲仕恩所經營位於高雄市
    ○○區○○路00000號之「集心舒活企業有限公司」（下稱集心
    公司）前，趁無人看管之際，其3人先自緊鄰集心公司旁工
    地所架設之鷹架攀爬至集心公司2樓外鐵皮遮板上，再徒手
    將集心公司2樓未上鎖之窗戶推開後，踰越該窗戶進入集心
    公司內，共同徒手接續竊取曲仕恩所有放置在集心公司內之
    電視機壁掛2個、鼓風機1台、瓷器雕像1個【價值約新臺幣(
    下同)10,000元，均未返還予曲仕恩】得手後，隨即自前揭2
    樓窗戶逃離現場。嗣經曲仕恩發覺遭竊乃報警處理，經警調
    閱集心公司及附近監視器錄影畫面後，始循線查悉上情。
二、案經曲仕恩訴由高雄市政府警察局仁武分局報告臺灣橋頭地
    方檢察署檢察官偵查起訴。
    理  由
壹、程序部分：    
    被告顧志堅所犯非為死刑、無期徒刑、最輕本刑為3年以上
    有期徒刑之罪或高等法院管轄之第一審案件，而於準備程序
    進行中，被告先就被訴事實為有罪之陳述，經告知簡式審判
    程序之旨，並聽取當事人之意見後，本院裁定進行簡式審判
    程序，是本案之證據調查，依刑事訴訟法第273條之2規定，
    不受同法第159條第1項、第161條之2、第161條之3、第163
    條之1及第164條至第170條規定之限制，先行說明。
貳、實體部分：  
一、認定犯罪事實所憑之證據及理由：
  ㈠訊據被告顧志堅就上開犯罪事實，於偵查及本院審理時均自
    白認罪（見偵緝卷第67頁至第69頁；本院卷第181頁、第251
    頁、第257頁、第259頁），核與證人即告訴人曲仕恩於警詢
    及偵查中具結之證述（見警卷第9頁至第11頁；偵卷第237頁
    至第239頁）、證人即另案被告陳正忠於警詢、偵查中具結
    及本院110年度審易字第107號審理時之證述大致相符（見警
    卷第65頁至第69頁；偵卷第131頁至第132頁、第249頁至第2
    53頁；本院卷第53頁至第66頁），並有高雄市政府警察局仁
    武分局澄觀派出所受理各類案件紀錄、受理刑事案件報案三
    聯單各1份、仁武分局澄觀所偵辦竊盜案照片（現場蒐證照
    片）18張、集心公司及附近監視器錄影畫面擷圖照片共11張
    (含車輛辨識系統擷圖)、車輛代保管單、另案被告陳正忠之
    汽車駕駛執照暨身分證正反面影本、車牌號碼000-0000號自
    用小客車之車輛詳細資料報表及行車執照各1份在卷可參（
    見警卷第1頁至第3頁、第17頁至第45頁、第55頁至第61頁）
    。
  ㈡因有上開證據堪認被告上開出於任意性之自白核與事實相 符
    ，自得採為本案判決之基礎。故本案事證明確，被告前開 
    犯行可堪認定，應依法論科。
二、論罪科刑：
　㈠適用法條之說明： 
　⒈按刑法第321條第1項第4款所稱結夥三人以上，為在場參與分
    擔實行竊盜罪之人，有三人以上而言，並以全體俱有責任能
    力及犯意為必要（最高法院109年度台上字第424號判決意旨
    參照）。次按，刑法第321條第1項第2款規定，於108年5月2
    9日公布修正，並自同年月31日生效，原條文之「門扇」修
    正為「門窗」，則窗戶不再屬於「其他安全設備」之範疇甚
    明。再按，刑法第321條第1項第2款所謂「毀」係指毀損、
    毀壞，「越」則指越進、越入、超越或踰越而言，毀而不越
    ，或越而不毀，均得依該條款處斷。
　⒉查本案同在現場實行及參與竊盜犯行之行為人，除被告外，
    尚有另案被告陳正忠、綽號「國男」之成年男子合計3人，
    並開啟未上鎖之集心公司2樓窗戶後踰越該窗戶入內行竊，
    業如前述，依照前面的說明，自符合結夥三人以上、踰越窗
    戶竊盜之構成要件。
  ㈡核被告就事實欄一所為是犯刑法第321條第1項第4款、第2款
    之結夥三人以上、踰越窗戶竊盜罪。惟竊盜行為只有1個，
    縱有多數加重情形，仍只成立1罪，一併說明。公訴意旨就
    被告所犯之罪名記載為「結夥竊盜」，並論述其所為合於刑
    法第321條第1項第4款「結夥三人以上而犯之」此加重要件
    等語，惟所引之起訴法條卻載為同條項第3款，顯屬誤寫，
    應逕予更正而不生變更起訴法條之問題，附此說明。
  ㈢被告與另案被告陳正忠、綽號「國男」之成年男子共同竊取
    告訴人所有置於集心公司內之財物，係基於單一之決意，於
    密切接近之時地實施，侵害同一法益，各行為之獨立性極為
    薄弱，依一般社會健全觀念，難以強行分開，應視為數個舉
    動之接續施行，合為包括之一行為，較為合理，應屬接續犯
    而僅論以一罪。
  ㈣再者，被告與另案被告陳正忠、綽號「國男」之成年男子等3
    人間，就本案竊盜犯行，均有犯意聯絡及行為分擔，均應論
    以共同正犯，惟刑法第321條第1項第4款「結夥三人以上犯
    之」之加重條件本質即含有共同正犯之意，爰不於主文諭知
    「共同」二字，一併說明。
  ㈤累犯之加重：
　⒈本案公訴檢察官已依最高法院110年度台上字第5660號裁定意
    旨，主張起訴書已記載構成累犯之事實及具體指明證明方法
    ，並經被告表示意見，本院自應依法審酌是否依累犯加重，
    先行說明。
　⒉被告前因加重竊盜、詐欺等案件，分別經臺灣高雄地方法院
    以106年度訴緝字第72號、106年度簡字第4523號判決分別判
    處有期徒刑9月、4月確定，上開2罪嗣經同法院以107年度聲
    字第1531號裁定定應執行有期徒刑11月確定，於108年4月1
    日執行完畢出監，有上開判決2份、裁定1份、偵訊筆錄1份
    、臺灣高雄地方檢察署檢察官執行指揮書4紙在卷可憑（見
    本院卷第107頁至第128頁），其於徒刑執行完畢後，5年內
    故意再犯本案有期徒刑以上之罪，係為累犯。本院考量被告
    前已有多起竊盜案件之前科紀錄，且上開執行完畢之案件亦
    有竊盜罪之案件，卻再為本案竊盜犯行，益彰顯其不尊重他
    人財產權之惡性，及對刑罰反應力薄弱而有加重刑度之必要
    ，核無司法院釋字第775號解釋所示罪刑不相當之情形，依
    刑法第47條第1項規定，加重其刑（最高法院109年度台非字
    第139號、108年度台上字第338、1563號判決意旨亦可參照
    ）。
　㈥爰以行為人之責任為基礎，審酌被告有謀生能力，竟不思 以
    正當途徑獲取所需，卻與另案被告陳正忠、綽號「國男」之
    成年男子恣意竊取他人財物，缺乏尊重他人財產法益之正確
    觀念，造成他人財產損失，破壞社會治安，所為實有不該；
    復考量被告之前科素行（累犯部分不重複評價）、竊盜之手
    段、情節、財物之價值，且本案所竊得之物，均未發還被害
    人；暨被告自始均自白之犯罪態度，但經通緝而浪費司法資
    源之情況；末衡其國中畢業之智識程度、業養殖、經濟狀況
    勉持、現住在老闆提供的宿舍、未婚、沒有小孩，有給父母
    孝親費等一切情狀，量處如主文欄所示之刑。
　㈦沒收之說明：
　⒈按犯罪所得之沒收或追徵，在於剝奪犯罪行為人之實際犯罪
    所得，使其不能坐享犯罪之成果，以杜絕犯罪誘因，性質上
    屬類似不當得利之衡平措施。苟無犯罪所得，自不生利得剝
    奪之問題。2人以上共同犯罪，關於犯罪所得之沒收或追徵
    ，倘個別成員並無犯罪所得，且與其他成員對於所得亦無事
    實上之共同處分權時，即無「利得」可資剝奪，一概採取絕
    對連帶沒收或追徵，對未受利得之共同正犯顯失公平，故共
    犯所得之沒收或追徵，應就各人所分得者為之（最高法院11
    0年度台上字第2918號判決參照）。
　⒉經查，被告與共犯陳正忠、「國男」共同竊得之電視機壁掛2
    個、鼓風機1台、瓷器雕像1個均未據扣案，亦未實際發還被
    害人，固屬本案犯罪所得，然查，被告堅稱竊得之物由陳正
    忠跟「國男」拿走，其沒有拿到任何財物或分得贓款等語（
    見偵緝卷第68頁；本院卷第251頁），供述尚屬一致。而共
    犯陳正忠於警詢時證稱：所竊得之物品均已丟棄，但我不知
    道丟到哪裡，竊取該等物品本要換錢，但因不能換錢，就由
    他們處理等語；偵查中則證稱：我沒有拿竊取的物品，是他
    們拿走了等語；另案審理時復證稱：「國男」拿走了，沒有
    分給我們，也不知道拿去哪裡變賣等語（見警卷第67頁至68
    頁；偵卷第253頁；本院卷第56頁），足見另案被告陳正忠
    前後供述不一，尚難以其證詞對被告為不利之認定，而遽認
    被告確有實際獲取任何財物，復查無其他證據足認被告對於
    前述不法犯罪所得享有事實上之共同處分權限，爰不為犯罪
    所得沒收或追徵之諭知。　　
據上論斷，應依刑事訴訟法第273條之1第1項、第299條第1項前 
段，判決如主文。 
本案經檢察官黃楷中提起公訴，檢察官靳隆坤到庭執行職務。
中　　華　　民　　國　　111 　年　　10　　月　　12　　日
                  刑事第五庭    法　官  黃志皓
以上正本證明與原本無異。
如不服本判決應於收受判決後 20 日內向本院提出上訴書狀，並
應敘述具體理由。其未敘述上訴理由者，應於上訴期間屆滿後20
 日內向本院補提理由書 (均須按他造當事人之人數附繕本)「切
勿逕送上級法院」。
中　　華　　民　　國　　111 　年　　10　　月　　12　　日
                                書記官  謝怡貞
附錄本案論罪科刑法條：
中華民國刑法第321條
犯竊盜罪而有下列情形之一者，處6 月以上、5 年以下有期徒刑
 ，得併科新臺幣10萬元以下罰金： 
一、侵入住宅或有人居住之建築物、船艦或隱匿其內而犯之者。
     二、毀越門扇、牆垣或其他安全設備而犯之者。 
三、攜帶兇器而犯之者。
四、結夥三人以上而犯之者。 
五、乘火災、水災或其他災害之際而犯之者。 
六、在車站、埠頭、航空站或其他供水、陸、空公眾運輸之舟、
    車、航空機內而犯之者。
前項之未遂犯罰之。